# 【陈版主】以子公司股权评估作价对另一家子公司增资

提问人：jemich 时间：2021-07-15 12:33:10
集团A下属全资子公司B和全资子公司C
集团A对B长投成本 1000 万，B公司净资产 1500 万，评估值 1600 万
集团A将B公司股权按照评估值 1600 万对C公司增资，增加C公司注册资本 1600 万。
请问在集团A母公司层面，应该如何进行账务处理，是按 1000 万增加对C公司长投还是按权益性交易处理 1600 万增加对C公司长投， 500 万计入资本公积呢？

回答人：chenyiwei
在集团A母公司层面，属于不具有商业实质的非货币性资产交换，应将其原先对B公司的长期股权投资账面价值转为对C公司的长期股权投资成本，不确认损益和资本公积变动。
即：借：长期股权投资——C 1000万，贷：长期股权投资——B 1000万。